【裁判字號】    99,易,1441
【裁判日期】    990602
【裁判案由】    竊盜
【裁判全文】
臺灣臺中地方法院刑事判決              99年度易字第1441號
公  訴  人  臺灣臺中地方法院檢察署檢察官
被      告  乙○○
            丙○○
上列被告因竊盜案件，經檢察官提起公訴（99年度偵字第4835號）
，本院判決如下：
    主    文
乙○○結夥三人以上踰越牆垣竊盜，累犯，處有期徒刑捌月。
丙○○結夥三人以上踰越牆垣竊盜，處有期徒刑柒月。
    犯罪事實
一、乙○○【原名林富雄，於民國（下同）98年11月25日改名為
    乙○○】於97年間因詐欺案件，經臺灣高雄地方法院判處有
    期徒刑4月確定，於98年1月23日易科罰金執行完畢。詎其仍
    不思悔改，復與丙○○及真實姓名年籍不詳、綽號「阿成」
    之成年男子，共同基於意圖為自己不法所有之竊盜犯意聯絡
    ，於98年12月13日凌晨0時許，由乙○○駕駛其所承租車牌
    號碼ZZ-0187號廂型車，搭載丙○○及綽號「阿成」成年男
    子至臺中市西屯區○○○路○段130號之8「中港首璽」工地
    ，由乙○○與綽號「阿成」成年男子攀爬踰越該工地後方水
    泥圍牆進入該工地地下2樓，竊取該工地負責人丁○○所管
    領之電纜線計10綑，並將之丟出圍牆外，再由丙○○在圍牆
    外將上開10綑電纜線搬運上該廂型車，得手後，隨即由乙○○駕駛上開廂型車搭載丙○○及綽號「阿成」成年男子逃逸
    。旋於同日下午4時許，在臺南縣歸仁鄉將所竊得上開電纜
    線10綑，變賣予不知情之資源回收業者，得款新臺幣（下同
    ）4萬2千元，由乙○○、丙○○各分得1萬3千元，綽號「阿
    成」成年男子分得1萬6千元，均供花用。嗣於同年月14日上
    午9時10分許，丁○○至該工地地下2樓發現電纜線遭竊報案
    後，經警調閱現場附近監視錄影畫面，而循線查獲上情。
二、案經丁○○訴由臺中市警察局第六分局報請臺灣臺中地方法
    院檢察署檢察官偵查起訴。
    理    由
一、按被告以外之人（包括證人、鑑定人、告訴人、被害人及共
    同被告等）於審判外之陳述雖不符刑事訴訟法第159條之1至
    之4等4條之規定，而經當事人於審判程序同意作為證據，法
    院審酌該言詞陳述或書面陳述作成時之情況，認為適當者，
    亦得為證據；當事人、代理人或辯護人於法院調查證據時，
    知有刑事訴訟法第159條第1項不得為證據之情形，而未於言
    詞辯論終結前聲明異議者，視為有前項之同意，同法第159
    條之5定有明文。立法意旨在於傳聞證據未經當事人之反對
    詰問予以核實，原則上先予排除。惟若當事人已放棄反對詰
    問權，於審判程序中表明同意該等傳聞證據可作為證據；或
    於言詞辯論終結前未聲明異議，基於尊重當事人對傳聞證據
    之處分權，及證據資料愈豐富，愈有助於真實發見之理念，
    且強化言詞辯論主義，使訴訟程序得以順暢進行，上開傳聞
    證據亦均具有證據能力。查檢察官、被告2人對於本案卷內
    相關證人之證述、文書卷證資料，並未就有合於刑事訴訟法
    第159條第1項不得為證據之情形於本院言詞辯論終結前聲明
    異議，且上述證人之證述、文書卷證資料亦經本院於審理期
    日逐一提示、朗讀，並告以要旨，本院覆審酌相關證人證述
    筆錄製成、文書卷證資料取得，並無證據顯示有何違背程式
    規定情事，依據上述之說明，均應具有證據能力。
二、上揭犯罪事實，業據被告乙○○、丙○○於偵查中及本院審
    理時均坦承不諱，核與證人即告訴人丁○○於警詢、偵查中
    指證訴之情節相符；復有警繪「中港首璽」工地周邊圖1紙
    、車牌號碼ZZ-0187號廂型車（直航聯合有限公司所有）車
    籍查詢─基本資料詳細畫面1紙、租車契約書（被告乙○○
    承租車牌號碼ZZ-0187號廂型車）影本1紙、臺中市警察局監
    視器（中港、玉門路口）翻拍照片10張、臺中市西屯區區公
    所監視器（玉門路80巷）翻拍照片23張、「中港首璽」工地
    現場照片20張附卷可憑，足見被告2人之自白與事實相符。
    本案事證明確，被告2人加重竊盜犯行堪以認定。
三、核被告乙○○、丙○○所為，均係犯刑法第321條第1項第2
    款、第4款之結夥三人以上踰越牆垣竊盜罪。被告乙○○、
    丙○○與綽號「阿成」成年男子間就上開犯行，有犯意聯絡
    及行為分擔，均應論以共同正犯。查被告乙○○於97年間因
    詐欺案件，經臺灣高雄地方法院判處有期徒刑4月確定，於
    98 年1月23日易科罰金執行完畢，有台灣高等法院被告前案
    紀錄表附卷可稽，其於五年內故意再犯本件有期徒刑以上之
    罪，為累犯，應依法加重其刑。爰審酌被告乙○○有詐欺、
    竊盜前科，被告丙○○有竊盜、煙毒、麻藥、偽造文書等前
    科（均見卷附台灣高等法院被告前案紀錄表），猶不知悔改
    ，復犯本件加重竊盜罪，及其等犯罪之動機、目的、手段，
    所竊取物品價值，對社會所生危害，尚未與告訴人達成和解
    賠償損害，與犯罪後坦承犯行，態度尚稱良好等一切情狀，
    分別量處如主文所示之刑，以示懲儆。
四、據上論斷，應依刑事訴訟法第299條第1項前段，刑法第28條
    、第321條第1項第2款、第4款、第47條第1項，判決如主文
    。
本案經檢察官甲○○到庭執行職務。
中    華    民    國    99    年    6     月    2     日
                  刑事第九庭    法  官  朱光國
以上正本證明與原本無異。
如不服本判決應於收受判決後10日內向本院提出上訴書狀，並應
敘述具體理由；其未敘述上訴理由者，應於上訴期間屆滿後20日
內向本院補提理由書（均須按他造當事人之人數附繕本）「切勿
逕送上級法院」。
                                書記官  巫偉凱
中    華    民    國    99    年    6     月    2     日
附錄論罪科刑法條
刑法第321條
犯竊盜罪而有左列情形之一者，處 6 月以上、 5 年以下有期徒
刑：
一、於夜間侵入住宅或有人居住之建築物、船艦或隱匿其內而犯
    之者。
二、毀越門扇、牆垣或其他安全設備而犯之者。
三、攜帶兇器而犯之者。
四、結夥三人以上而犯之者。
五、乘火災、水災或其他災害之際而犯之者。
六、在車站或埠頭而犯之者。
前項之未遂犯罰之。

司法院資訊處製作；財團法人民間司法改革基金會備份。
